---
title: "Homework-3"
author: "Francesca Pecorari"
date: "2023-11-30"
output: html_document
editor_options: 
  markdown: 
    wrap: 72
---

```{r setup, include=FALSE}
knitr::opts_chunk$set(echo = TRUE)
```

```{r, include=FALSE}
library("FrF2")
library("BsMD")
```

## Creazione piano sperimentale

Creare un piano sperimentale con 16 esperimenti secondo un fattoriale
completo $2^4$ contenente i seguenti fattori: 

• A = feed rate: slow o
medium 
• B = initial inoculant size (300g - 700g) 
• C = feed substrate
concentration (40 g/L - 60 g/L) 
• D = dissolved oxygen set-point
(4mg/L - 6 mg/L)

```{r}

A = c(-1,1,-1,1,-1,1,-1,1,-1,1,-1,1,-1,1,-1,1)
B = c(-1,-1,1,1,-1,-1,1,1,-1,-1,1,1,-1,-1,1,1)
C = c(-1,-1,-1,-1,1,1,1,1,-1,-1,-1,-1,1,1,1,1)
D = c(-1,-1,-1,-1,-1,-1,-1,-1,1,1,1,1,1,1,1,1)

mydf<- data.frame(A,B,C,D)

```

## Aggiunta variabile risposta

Aggiungere al data.frame del piano creato precedentemente una colonna
con la variabile risposta Resa = [60, 59, 63, 61, 69, 61, 94, 93, 56,
63, 70, 65, 44, 45, 78, 77].

```{r}
Resa = c(60, 59, 63, 61, 69, 61, 94, 93, 56, 63, 70, 65, 44, 45, 78, 77)

mydf<- cbind(mydf, Resa)

```

## Analisi piano

Dopo aver scelto un modello per l'analisi del piano creato
precedentemente, si identifichino gli effetti significativi utilizzando
almeno due strumenti grafici diversi.

Partiamo considerando il modello con tutte le interazioni.

```{r}
mod <- lm(Resa ~ A*B*C*D,
          data=mydf)# Modello con tutte le interazioni

summary(mod)
```

Utilizzando un modello che considera tutte le interazioni possibili tra
le variabili, non ci rimangono gradi di libertà per stimare l'incertezza
dei coefficienti, proviamo quindi a considerare un modello che non tiene
conto delle interazioni a quattro tra i fattori in modo da ottenere un
grado di libertà per capire se la stima fatta è significativa.

```{r}
mod1 <- lm(Resa ~ (A+B+C+D)^3,
          data=mydf)# Modello con le interazioni a tre

summary(mod1)
```

La stima dell'errore del coefficiente è uguale per tutti i coefficienti,
questo è dovuto alla matrice di dispersione del modello, i cui termini
sulla diagonale sono tutti uguali. Notiamo che è stato possibile
calcolare l' R\^2 aggiustato e che questo è molto alto, quasi uguale a
uno. Riusciamo anche ad avere un'idea di quali coefficienti siano
significativi:

-   B: initial inoculant size (molto significativa)
-   C: feed substrate concentration
-   D: dissolved oxygen set-point
-   l'interazione tra A (feed rate) e D
-   l'interazione tra B e C
-   l'interazione tra B e D
-   l'interazione tra B e C
-   l'interazione tra C e D
-   l'interazione tra A, B e C
-   l'interazione tra A, B e D

Valutiamo la bontà del modello di regressione facendo un plot di valori
reali vs. valori predetti e, in questo caso, lo facciamo in
autopredizione.

```{r}
plot(mydf$Resa, predict(mod1), cex=2)
abline(0,1, cex=1)
```

Il nostro modello funziona molto bene in autopredizione,
tutti i valori sono posizionati sulla bisettrice del nostro sistema.


#### Grafico dei coefficienti con intervallo di confidenza

```{r}

#Grafico dei coefficienti con intervallo di confidenza
out<-summary(mod1)
c0 <- coef(mod1)[-1]
cc <- confint(mod1, level = 0.90)[-1,] # ottenere la stima dell'intervallo di confidenza impostando il livello di confidenza
b <- drop(barplot(c0,ylim=range(c(cc)), col= "lightgreen", main= "Dinamite plot"))
arrows(b,c0,b,cc[,1],angle=90,length=0.05) ## limite inferiore
arrows(b,c0,b,cc[,2],angle=90,length=0.05) ## limite superiore
abline(0,0)

```

Dal dinamite plot notiamo che vengono confermate le considerazioni fatte
interpretando il summary, vediamo che i coefficienti considerati non
significativi sono quelli che hanno le barre che attraversano lo zero.

#### Grafico di Lenth

Un altro modo per verificare la significatività dei coefficienti che è
valido anche quando non si hanno a disposizione gradi di libertà o stime
esterne è il metodo di Lenth. Il metodo è non paramentrico, questo
significa che non fa assunzioni sulla distribuzione dei campioni.

```{r}
# Metodo di Lenth

# Grafico
LenthPlot(mod1,cex.fac = 0.5) 
```

Il grafico mostra delle barre verticali che rappresentano la stima dei
coefficienti e delle linee tratteggiate orizzontali corrispondenti a
degli pseudo-intervalli di confidenza che si utilizzano per stabilire
quali coefficienti sono significativi.

Notiamo che il coefficiente per B risulta essere sicuramente
significativo, in quanto supera anche la seconda soglia degli
pseudo-intervalli. In questo caso, possiamo affermare che un numero
inferiore di coefficienti viene considerato significativo rispetto ai
risultati ottenuti con il summary, ad esempio, nessuna delle interazione
a tre è considerata come significativa.

#### Grafici degli effetti

```{r}

MEPlot(mod1) # effetti principali
```

Sopra è rappresentato il plot degli effetti principali.
Si possono fare le sefuenti osservazioni:

- l'effetto di A è minimo e leggermente negativo
- l'effetto di B è quello più importante ed è positivo
- l' effetto di C è positivo
- l'effetto di D è negativo

Si può ottenere anche il plot delle interazioni.

```{r}
IAPlot(mod1) # interazioni
```

Si osserva che:

- tra i fattori A e B non sembra esserci interazione, tra A e C sembra esserci un leggero sinergismo e tra A e D un leggero antagonismo
- tra i fattori B, C e B, D c'è sinergismo
- tra i fattori C e D c'è antagonismo

Lo si vede in maniera più chiara costruendo i singoli interaction plots.

```{r}

#Interactions plot

par(mfrow=c(2,3))
interaction.plot(mydf$A, mydf$B, mydf$Resa, type = "l",
                 xlab = "A",trace.label = "B",
                 ylab = "Resa media")

interaction.plot(mydf$A, mydf$C,mydf$Resa, type = "l",
                 xlab = "A",trace.label = "C",
                 ylab = "Resa media")

interaction.plot(mydf$A, mydf$D, mydf$Resa, type = "l",
                 xlab = "A",trace.label = "D",
                 ylab = "Resa media")

interaction.plot(mydf$B, mydf$C, mydf$Resa, type = "l",
                 xlab = "B",trace.label = "C",
                 ylab = "Resa media")

interaction.plot(mydf$B, mydf$D, mydf$Resa, type = "l",
                 xlab = "B",trace.label = "D",
                 ylab = "Resa media")

interaction.plot(mydf$C, mydf$D, mydf$Resa, type = "l",
                 xlab = "C",trace.label = "D",
                 ylab = "Resa media")
```

## (Opzionale)

Supponiamo di avere a disposizione solo 8 esperimenti. Si riporti in
dettaglio il piano degli esperimenti che usereste con relativa struttura
di confusione.
